臺灣彰化地方法院刑事附帶民事判決
111年度附民字第17號
原      告  中華郵政股份有限公司彰化西門郵局（彰化7支）

法定代理人  陳欣儀
被      告  石字宏

上列當事人間因被告被訴加重竊盜案件（本院110年度易字第826
號），經原告提起附帶民事訴訟，本院於民國111年3月2日言詞
辯論終結，判決如下
    主      文
被告應給付原告新臺幣31,588元，及自民國111年3月3日起至清
償日止按年利率百分之五計算之利息。
本判決得假執行。
    事實及理由
一、原告主張：被告於民國110年5月6日6時44分許，騎乘懸掛不
    知情之洪如音所有車牌號碼000-000號普通重型機車，至址
    設於彰化縣○○市○○路000號之中華郵政股份有限公司彰化西
    門郵局（下稱西門郵局）前，持一字起子、萬能鉗等物，欲
    撬開西門郵局ATM提款機竊取其內現金，然因無法撬開提款
    機未果，而致該提款機之自提機箱匣、觸控面板、出鈔閘門
    受損，爰依侵權行為損害賠償之法律關係，請求被告賠償前
    受損物品之維修費，並聲明：被告應給付如主文所示之金額
    ，並自起訴狀繕本送達翌日（即111年3月3日）起至清償日
    止按年利率5％計算之利息，並願供擔保，請准宣告假執行。
二、被告陳稱：我有做錯事，請原諒我，但我沒有錢等語。　　
三、得心證之理由：
  ㈠按附帶民事訴訟之判決，應以刑事訴訟判決所認定之事實為
    據，刑事訴訟法第500 條前段定有明文。本件被告意圖為自
    己不法之所有，於110年5月6日6時44分許，騎乘懸掛不知情
    之洪如音所有車牌號碼000-000號普通重型機車，至址設於
    彰化縣○○市○○路000號之西門郵局前，持一字起子、萬能鉗
    等物，欲撬開該郵局ATM提款機竊取其內現金，然因無法撬
    開提款機未果而損壞該提款機等事實，業據本院以110 年度
    易字第826號刑事判決審認明確，並為被告所不爭執，復有
    證人陳欣儀、洪伯楙之證述可稽，且有卷附之彰化分局民族
    路派出所110年5月6日扣押筆錄、扣押物品目錄表、監視器
    翻拍畫面、現場蒐證照片及車輛詳細資料報表足佐，並有扣
    案之萬能鉗1支可參，堪信為真。
　㈡按因故意或過失，不法侵害他人之權利者，負損害賠償責任
    ，民法第184 條第1 項前段定有明文。被告於上開時、地欲
    竊取提款機內現金未果，損壞之提款機維修費為新臺幣（下
    同）31,588元，復有廠商修理單據足參，業經本院認定如上
    ，核其所為，係侵害原告所有權，自應對原告負賠償責任，
    則原告依侵權行為法律關係，主張被告應給付31,588元，自
    屬有據。　
  ㈢按給付無確定期限者，債務人於債權人得請求給付時，經其
    催告而未為給付，自受催告時起，負遲延責任。其經債權人
    起訴而送達訴狀，或依督促程式送達支付命令，或為其他相
    類之行為者，與催告有同一之效力，民法第229 條第2 項定
    有明文。而遲延之債務，以支付金錢為標的者，債權人得請
    求依法定利率計算之遲延利息；應負利息之債務，其利率未
    經約定，亦無法律可據者，週年利率為百分之5 ，亦為民法
    第233 條第1 項前段、第203 條所明定。原告請求被告賠償
    其損害，係以支付金錢為標的，而侵權行為之損害賠償請求
    權於行為時即已發生，但其給付無確定期限，依上開規定，
    自應以被告收受本件刑事附帶民事訴訟起訴狀繕本翌日起負
    遲延責任，則原告請求自起訴狀繕本送達被告翌日即111年3
    月3日起至清償日止，按年利率5％計算之利息，為有理由，
    應予准許。
四、綜上所述，原告依侵權行為之法律關係，請求被告賠償如主
    文第一項所示之金額及自起訴狀繕本送達翌日即111 年3月3
    日起至清償日止，按年利率5 ％計算之法定遲延利息，為有
    理由，應予准許。
五、本判決所命被告給付之金額未逾500,000 元，依刑事訴訟法
    第491 條第10款準用民事訴訟法第389 條第1 項第5 款之規
    定，應依職權宣告假執行，則原告陳明願供擔保請准宣告假
    執行，即無必要，併此敘明。
六、本件為刑事附帶民事訴訟，依法免納裁判費，且訴訟程序中
    ，兩造並無其他訴訟費用之支出，爰不另為訴訟費用負擔之
    諭知，附此敘明。
據上論結，本件原告之訴為有理由，依刑事訴訟法第502 條第2
項、第491 條第10款，民事訴訟法第389 條第1 項第5 款，判決
如主文。
中　　華　　民　　國　　111 　年　　3 　　月　　16　　日
                  刑事第五庭    法      官  李淑惠
以上正本證明與原本無異。
如不服本判決應於收受判決後20日內向本院提出上訴書狀，並應
敘述具體理由。其未敘述上訴理由者，應於上訴期間屆滿後20日
內向本院補提理由書( 均須按他造當事人之人數附繕本) 「切勿
逕送上級法院」。
中　　華　　民　　國　　111 　年　　3 　　月　　16　　日
                                書  記  官  黃國源